---
title: "如何在Rmarkdown中调用Python代码"
author: "邓旭东"
date: "7/26/2020"
output: 
    html_document:
        toc: true # table of content true
        toc_float: True
        collapsed: TRUE
        toc_depth: 3  
        number_sections: yes
        smooth_scroll: T 
        theme: readable  
        highlight: pygments  
        df_print: paged 
        keep_md: true
---

```{r setup, include=FALSE}
knitr::opts_chunk$set(echo = TRUE)
```

Python和R是一对数据科学两大语言，在互联互通的路上，我感觉R更加的积极。还记得之前 **Python中调用R的库-rpy2**， 在Python使用R语言语法还是有些不自然。在R中调用Python体验十分棒，一起跟我看看吧。

reticulate包是可以让R语言非常流畅自然联通Python的关键。

# Rmarkdown预备知识
Rmarkdown很像jupyter notbeook和markdown的结合。

- 代码块
- markdon文本

## 代码块
在Rmarkdown中的代码块的开始都是以三引号、{}和语言名为标志，以三引号结尾。

```
library(ggplot2)
ggplot(mpg, aes(x=displ, y=cty))+
  geom_point()
```

```{r}
library(ggplot2)
ggplot(mpg, aes(x=displ, y=cty))+
  geom_point()
```

后面设置好reticulate包后，就可以在Rmarkdown中使用python代码块，

```
import pandas as pd
df = pd.read_csv('test.csv')
df.head()
```





## markdown文本
文本部分全部支持markdown语法，这里不做赘述。



# 安装

```
install.packages("reticulate")
```


# 环境设置
当我们在R代码块中设置好Python环境，就可以在Rmarkdown中跑Python代码。

## 查询Python
首先我们需要知道Python安装路径，可以在**命令行**中逐行执行下面代码

```
python3
import sys
sys.executable
```

我的mac电脑的Python安装路径为

```
/Library/Frameworks/Python.framework/Versions/3.7/bin/python3
```

## 指定Python
执行下方的代码(路径改为自己的Python安装路径)

```{r}
library(reticulate)

use_python('/Library/Frameworks/Python.framework/Versions/3.7/bin/python3')
```

执行代码后，我们就可以愉快的使用Python代码

# 运行Python代码
在Rmarkdown中写Python代码块

## 作图

```{python}
import numpy as np 
import matplotlib.pyplot as plt 
# 计算正弦曲线上点的 x 和 y 坐标
x = np.arange(0,  3  * np.pi,  0.1) 
y = np.sin(x)
plt.title("sine wave form")  
# 使用 matplotlib 来绘制点
plt.plot(x, y) 
plt.show()
```


## 读取csv

```{python}
import pandas as pd

df = pd.read_csv("test.csv", encoding="gbk")
df.head()
```

返回的df是Python对象，我们可以看到表格不好看，这是R中的Python对象。

# 在R代码块中调用Python变量(对象)
刚刚讲的都是在Rmakdown中运行Python代码块，并不是在R代码块中运行Python代码或者调用Python变量。

## py$python_variable_name
R代码块中调用Python方法

py$python_variable_name

- py相当于Python中的对象
- $ 相当于Python中的**点**
- python_variable_name 是Python代码块中的变量名

比如在上文中Python的变量df，在R中调用

```{r}
py$df
```

现在调用Python对象df时，R会默认将其转为R对象，所以内容一样，样式似乎变好看了。

# R代码块中导入Python库

使用os库的listdir函数查询当前项目文件夹内的文件列表

```{python}
import os

os.listdir()
```

在R代码块中实现上方的Python功能，如下，很简单

```{r}
library(reticulate)

#导入库
os <- import("os")

#os库的listdir函数
os$listdir()
```


可以发现
- ``import("os)``代替了``import os``
- ``$``代替了``.``
- ``<-`` 代替了 ``=``

再熟悉一下


```{r}
library(reticulate)
pd <- import("pandas")
df2 <- pd$read_csv("test.csv", encoding="gbk")
df2
```

需要注意的是，在R代码块中执行Python代码时，默认会将Python对象转为R对象。

## source_python()
使用reticulate包中的source_python('py文件路径')可以导入py文件中的变量，这样就可以在R代码块中使用外部变量。例如我在data.py中准备A和B两个字符串

```
A = '我是张三,'
B = '来自河北'
```

在R代码块中运行data.py

```{r}
library(reticulate)

source_python("data.py")
print(A)
print(B)
paste0(A, B)
```

## py_run_file()

在R代码块中运行项目文件夹中的test.py文件

```{r}
library(reticulate)
py_run_file("test.py")
```



# 数据类型对比

| R | Python | Examples |
| ---| ---| --- |
|Single-element vector | Scalar | `1`, `1L`, `TRUE`, `"foo"` |
| Multi-element vector   | List              | `c(1.0, 2.0, 3.0)`, `c(1L, 2L, 3L)`              |
| List of multiple types | Tuple             | `list(1L, TRUE, "foo")`                          |
| Named list             | Dict              | `list(a = 1L, b = 2.0)`, `dict(x = x_data)`      |
| Matrix/Array           | NumPy ndarray     | `matrix(c(1,2,3,4), nrow = 2, ncol = 2)`         |
| Data Frame             | Pandas DataFrame  | `data.frame(x = c(1,2,3), y = c("a", "b", "c"))` |
| Function               | Python function   | `function(x) x + 1`                              |
| NULL, TRUE, FALSE      | None, True, False | `NULL`, `TRUE`, `FALSE`                          |



